臺灣桃園地方法院民事判決
110年度訴字第1991號
原      告  苙崴有限公司

法定代理人  廖苙崴  
被      告  無限延伸整合企劃有限公司

法定代理人  吉竹萍  

訴訟代理人  陳建宏  
上列當事人間請求給付尾款事件，於民國111年5月27日辯論終結
，本院判決如下：
    主      文
一、被告應給付原告新臺幣683,600元，及自民國111年5月27日
    起，至清償日止，按週年利率百分之五計算之利息。
二、訴訟費用由被告負擔。　
三、本判決第一項於原告以新臺幣23萬元為被告擔保後，得假執
    行；但被告如以新臺幣683,600元為原告預供擔保，得免為
    假執行。　
    事實及理由
壹、程序方面：
    按訴狀送達後，原告不得將原訴變更或追加他訴。但擴張或
    減縮應受判決事項之聲明者，不在此限，民事訴訟法第255
    條第1項第3款定有明文。查本件原告聲請支付命令時，將被
    告及訴外人吉竹萍、陳建宏、張安迪同列為被告，聲明：被
    告應給付原告新臺幣（下同）672,250元，及自民國110年7
    月15日起至清償日止，按週年利率百分之五計算之利息（司
    促卷3頁），嗣因原告遲未補正對吉竹萍、陳建宏、張安迪
    之請求依據，經本院110年促字第8880號支付命令駁回原告
    對吉竹萍、陳建宏、張安迪之請求，僅就被告部分予以准許
    ，經被告對上開支付命令提出異議後，原告嗣於111年5月27
    日言詞辯論期日變更聲明為：㈠被告應給付原告683,600元，
    及自111年5月27日起至清償日止，按週年利率百分之五計算
    之利息。㈡願供擔保，請准宣告假執行（本院卷97頁）。核
    原告變更請求金額、遲延利息起算日及追加假執行之聲請，
    核屬擴張應受判決事項之聲明，依上開規定，應予准許。
貳、實體部分：
一、原告主張：伊自106年3月10日起陸續承攬被告如附表編號1
    至15所示工程（下合稱系爭工程），兩造約定由伊承攬執行
    燈光音響等器材設置之系爭工程，伊已完成系爭工程，被告
    卻僅給付如附表編號16至18所示共計348,000元工程款，尚
    積欠683,600元遲未給付，經原告催討未果。爰依承攬法律
    關係，提起本件訴訟等語。並聲明：如上開變更後之聲明所
    示。
二、被告則以：原告確實已完成系爭工程，然被告已於108年5月
    17日開立乙紙60萬元支票予原告，且原告已提示兌現，是系
    爭工程承攬報酬已給付完畢等語置辯。並聲明：原告之訴駁
    回。　　
三、得心證之理由：
（一）按稱承攬者，謂當事人約定，一方為他方完成一定之工作
      ，他方俟工作完成，給付報酬之契約；無價目表者，按照
      習慣給付；報酬應於工作交付時給付之，無須交付者，應
      於工作完成時給付之，民法第490條第1項、第505條第1項
      分別定有明文。次按當事人主張有利於己之事實者，就其
      事實有舉證之責任，民事訴訟法第277條本文定有明文。
      又原告對於自己主張之事實已盡證明之責後，被告對其主
      張，如抗辯其不實並提出反對之主張者，則被告對其反對
      之主張，亦應負證明之責，此為舉證責任分擔之原則。又
      各當事人就其所主張有利於己之事實，均應負舉證之責，
      故一方已有適當之證明者，相對人欲否認其主張，即不得
      不更舉反證（最高法院99年度台上字第483號判決意旨參
      照。
（二）經查，原告主張兩造成立承攬契約，由其承攬被告如附表
      編號1至15所示之系爭工程，系爭工程均已完成，被告尚
      積欠683,600元遲未給付等語，有統一發票、活動海報、L
      INE對話紀錄、報價單、現場施作照片、活動照片、規劃
      圖說、節目流程表等件在卷可證（司促卷23至46頁；本院
      卷27至31頁、49至57頁），且為兩造所不爭執，堪信屬實
      。從而，原告既已完成系爭工程，被告自應於工作完成時
      給付報酬。被告雖抗辯系爭工程承攬報酬已給付完畢等語
      ，惟並未提出任何證據以實其說，且除原告提出被告已給
      付如附表16至18之348,000元（計算式：276,000元＋42,00
      0元＋30,000元＝348,000元）款項外，卷內並無其他任何被
      告已給付系爭工程款之憑證，是被告上開抗辯，即無可採
      。據上，系爭工程總價1,031,600元，扣除原告自承已收
      到上開348,000元，則原告請求被告給付餘額683,600元（
      計算式：1,031,600元－348,000元＝683,600元）之承攬報
      酬，自屬有據，應予准許。
四、末按給付無確定期限者，債務人於債權人得請求給付時，經
    其催告而未為給付，自受催告時起，負遲延責任。其經債權
    人起訴而送達訴狀，或依督促程序送達支付命令，或為其他
    相類之行為者，與催告有同一之效力；遲延之債務，以支付
    金錢為標的者，債權人得請求依法定利率計算之遲延利息；
    應付利息之債務，其利率未經約定，亦無法律可據者，週年
    利率為百分之五，民法第229條第2項、第233條第1項本文、
    第203條分別定有明文。本件原告依承攬法律關係，請求被
    告給付683,600元，並未約定給付期限，則經原告提起本件
    訴訟後，請求自111年5月27日起（即本院111年5月27日言詞
    辯論期日，本院卷97頁）至清償日止，按週年利率百分之五
    計算之利息，即屬有據。
五、綜上所述，原告依承攬契約之法律關係請求被告給付如主文
    第1項所示金額及利息，為有理由，應予准許。又原告陳明
    願供擔保請准宣告假執行，核無不合，爰酌定相當之擔保金
    額准許之；並依職權酌定相當擔保金額為被告免為假執行之
    宣告。
六、本件事證已臻明確，兩造其餘攻擊防禦方法及所提證據，經
    本院斟酌後，核與判決不生影響，爰不逐一論述。
七、訴訟費用負擔之依據：民事訴訟法第78條。　　　　　　
中　　華　　民　　國　　111 　年　　6 　　月　　27　　日
                  民事第二庭    法　官　林其玄
以上正本係照原本作成
如對本判決上訴，須於判決送達後 20 日內向本院提出上訴狀。
如委任律師提起上訴者，應一併繳納上訴審裁判費。
中　　華　　民　　國　　111 　年　　6 　　月　　27　　日
                                書記官　陳佩伶
　　　　　　　　　　　　　　
　　　　　　　　　　　　　　
附表     編號 時間 活動名稱 金額 證據頁碼 1 106.3.10 台中朝港城佐登妮絲 28,500元 司促卷P23 2 106.10.12 台灣普利司通家庭日(小人國主題樂園) 27,000元 司促卷P24 3 106.12.25 尖石鄉汽車甩尾賽 27,000元 司促卷P25 4 106.12.27 蘆竹停車場啟用典禮 27,100元 司促卷P25；本院卷P31 5 106.12.27 YKK尾牙(內壢海豐餐廳) 30,000元 司促卷P30 6 107.2.25 YKK尾牙(內壢海豐餐廳) 30,000元 司促卷P26 7 107.2.25 YKK尾牙(內壢海豐餐廳) 28,000元 司促卷P26 8 107.2.26 新唐科技華麗雅緻 20,000元 司促卷P27 9 107.2.26 新唐科技華台中 20,000元 司促卷P27 10 107.2.26 南港高工 18,000元 司促卷P28 11 107.2.26 竹北喜來登台積電 48,000元 司促卷P28(發票金額28000) 12 107.2.26 大直典華110桌 48,000元 司促卷P29 13 107.2.27 日盛證券旺年尾牙活動 300,000元 司促卷P29 14 108.9.7 凱達格蘭大道虧雞福來爹活動 320,000元 司促卷P35-37； 本院卷27-29　  15 108.9.7 凱達格蘭大道虧雞福來爹活動舞台追加費用 60,000元    合  計 1,031,600元  16 108.1.31 被告支付 -276,000元 　 17 108.6.29 被告支付 -42,000元 司促卷P30 18 108.8.5 被告支付 -30,000元 　  　 共  計 683,600元